【裁判字號】    95,訴,138
【裁判日期】    950614
【裁判案由】    清償債務
【裁判全文】
臺灣雲林地方法院民事裁定               95年度訴字第138號
原      告  甲○○
被      告  乙○○
上列當事人間請求清償債務事件本院裁定如下：
    主  文
原告之訴駁回。
訴訟費用由原告負擔。
    理  由
一、按原告起訴違背第二百五十三條、第二百六十三條第二項之
    規定，或其訴訟標的為確定判決之效力所及者，法院應以裁
    定駁回之，民事訴訟法第249條第1項第7款定有明文。
二、原告起主張：被告前於民國78年間向訴外人台灣中小企業銀
    行股份有限公司虎尾分行借款新台幣（下同）370,000 元，
    並向訴外人臺灣土地銀行借款共積欠本金1,207,717 元未清
    償（其中被告應償還之本息部分為477,717 元），均由原告
    及訴外人陳福改擔任連帶保證人，嗣因被告未為清償，前者
    致訴外人台灣中小企業銀行股份有限公司虎尾分行聲請本院
    以79年度執字第476 號，查封拍賣伊所有之土地及建物，嗣
    經和解受償378,000 元，後者致訴外人臺灣土地銀行以本院
    79 年 度1303號查封拍賣伊所有另筆土地，並償還310,000
    元，但伊因土地、建物經拍賣，而受有經雲林縣稅捐稽徵處
    徵收之土地增值稅450,570 元之損失，應由被告負責補償，
    為此僅請求被告給付原告610,000 元，及自86年1 月31日起
    至94 年12 月30日止，按週年利率4%計算之利息920,000 元
    等語。
三、原告主張之上開事實，固據其提出本院民事執行處通知、強
    制執行金額計算書、分配表、強制執行聲請狀、和解同意書
    、償還利息月份紀錄明細表、雲林縣虎尾鎮調解委員會調解
    筆錄、照片為證，惟查，原告所主張之上開事實，業經本院
    以87年度訴字第505 號認定原告主張其如數代償被告之債務
    乙節為不可採，而判決駁回原告之訴明確在案，此有被告提
    出該民事判決乙份附卷可稽，嗣原告雖不服判決而提起上訴
    ，卻因未依限繳納裁判費，而經駁回上訴確定，此亦有被告
    提出民事裁定2 份在卷足憑，又原告以同一被告、訴訟標的
    及同一原因事實，分別提起本院89年度訴字第198 、447 號
    清償債務事件，亦均經本院以違反一事不再理原則為由裁定
    駁回原告之訴在案，並有該民事裁定在卷足按，而本件之當
    事人、訴訟標的、原因事實均與已判決確定之本院87年度訴
    字第505 號清償債務事件相同，原告訴之聲明所請求之金額
    雖有不同，但本件所請求之金額實已在上揭確定判決之範圍
    內，應認為同一事件，揆諸首揭說明，本件原告之訴違反一
    事不再理原則，依法應予裁定駁回。
四、依民事訴訟法第249 條第1 項第7 款、第95條、第78條，裁
    定如主文。
中    華    民    國    95    年    6     月    14    日
                  民事第二庭    法  官  陳秋如
以上正本係照原本作成。
如對本裁定抗告須於裁定送達後10日內向本院提出抗告狀（需附
繕本），並應繳納抗告費新台幣1,000 元。
中    華    民    國    95    年    6     月    14    日
                                書記官  王秀如


司法院資訊處製作；財團法人民間司法改革基金會備份。
